臺灣臺南地方法院刑事判決　　　　　　　 94年度訴字第278號
公　訴　人　臺灣臺南地方法院檢察署檢察官
被　　　告　甲○○　男　23歲.
上列被告因違反槍砲彈藥刀械管制條例等案件，經檢察官提起公
訴（93年度偵字第12009號、第12798號），被告就犯罪事實為有
罪之陳述，本院裁定進行簡式審判程序，判決如下：
    主  文
甲○○以加害身體之事，恐嚇他人，致生危害於安全，處拘役伍
拾玖日，如易科罰金，以參佰元折算壹日。扣案長槍管玩具手槍
壹把（槍枝管制編號0000000000號），沒收之。
    事  實
一、甲○○前因竊盜案件，於民國九十一年十月十一日，經本院
    以90年度易字第 972號刑事判決判處有期徒刑一年六月，緩
    刑五年確定。猶不知悔改，於緩刑期內之九十三年九月二十
    九日下午二時許，與其父親王茂雄前往其女友丙○○位於臺
    南市○○區○○路二段六二七巷二十五號家中與丙○○之親
    友商談退婚（起訴誤載為結婚，然業經公訴蒞庭檢察官更正
　　如上）事宜，甲○○因不滿丙○○親友之言論，竟基於恐嚇
  　之犯意，憤而持其所有預藏於背包內客觀上足讓人認係真槍
    然實際上不具殺傷力之長槍管玩具手槍一把（槍枝管制編號
    0000000000號），指向丙○○及其祖母陳阿玉、
    母親陳美，而以此加害身體之事恐嚇丙○○等三人，使其等
    心生畏懼，而致生危害於其等之安全。丙○○隨即報警處理
    ，甲○○即於同日攜帶另一把不具殺傷力之玩具手槍前往臺
    南市警察局第三分局投案（該把玩具手槍經警扣案），因該
    把玩具手槍與丙○○及其父親蔡連港與在場之蔡忠明目擊之
    形狀不同，警方乃於九十三年十一月十七日，持本院核發之
    搜索票前往甲○○位於臺南市○區○○路二段六一巷一二二
    號之居所搜索，並當場扣得前開不具殺傷力之長槍管玩具手
　　槍一把（槍枝管制編號0000000000號）及與犯罪
  　無涉之另一把不具殺傷力之玩具空氣手槍一把（槍枝管制編
    號0000000000號）、瓦斯鋼瓶一瓶及鐵珠一包。
二、案經臺南市警察局第三分局報告臺灣臺南地方法院檢察署檢
    察官偵查起訴。
    理  由
一、上揭犯罪事實，業據被告甲○○於本院審理時坦承不諱，核
    與被害人陳美與陳阿玉於警詢之指訴暨丙○○於警詢及偵查
    中證述之情節大致相符，並據在場之目擊證人王茂雄、蔡連
    港、蔡忠明於警詢時證述明確。又被害人丙○○及其父親蔡
    連港與在場之蔡忠明於警詢時均指陳卷附（詳臺南市警察局
    第三分局南市警三刑偵字第八六七號刑案偵查卷第二二頁）
    照片所示被告甲○○投案所攜帶之玩具手槍一把，並非被告
    甲○○持以恐嚇時所持，被害人丙○○及其父親蔡連港於警
    詢時均指訴：被告甲○○為恐嚇行為所持之手槍比警用手槍
    稍長等語（詳臺南市警察局第三分局南市警三刑偵字第八六
    七號刑案偵查卷第九頁反面、第十五頁反面），證人蔡忠明
    於警詢時則指訴：被告甲○○為恐嚇行為所持之手槍比警用
    手槍槍管多一倍長等語（詳臺南市警察局第三分局南市警三
    刑偵字第八六七號刑案偵查卷第二十頁反面），經核卷附（
    臺南市警察局第三分局南市警三刑偵字第０九三０八二八號
    刑案偵查卷第十六頁、第十七頁）警方於九十三年十一月十
    七日，持本院核發之搜索票前往甲○○位於臺南市○區○○
　　路二段六一巷一二二號居所搜索，並當場起出前開不具殺傷
  　力之長槍管玩具手槍一把（槍枝管制編號00000000
    00號）及另一把不具殺傷力之玩具空氣手槍一把（槍枝管
    制編號0000000000號）之照片，槍枝管制編號0
    000000000號之玩具空氣手槍與被告甲○○投案所
    攜帶之前開玩具手槍，就形狀、外觀、長度均極相似，另槍
    枝管制編號0000000000號之長槍管玩具手槍一把
    ，形狀、外觀均不相同，槍管亦明顯較長。是被告甲○○持
    以為恐嚇犯行之不具殺傷力之玩具手槍，應係槍枝管制編號
    0000000000號之長槍管玩具手槍無訛。此外，並
    有臺南市警察局第三分局扣押物品目錄表二紙、被告甲○○
    攜帶至臺南市警察局第三分局投案之玩具手槍照片一幀、本
    院九十三年十一月十六日南院刑搜字第００５０８２號搜索
    票一紙、臺南市警察局第三分局搜索扣押筆錄一份及警方搜
    索所扣得不具殺傷力之玩具手槍二把暨搜索現場照片十六幀
    附卷（詳臺南市警察局第三分局南市警三刑偵字第八六七號
    刑案偵查卷第二一頁、第二二頁；臺南市警察局第三分局南
    市警三刑偵字第０九三０八二八號刑案偵查卷第十頁至第十
    二頁、第十六頁至第二三頁）可參，復有前開被告甲○○持
    以為恐嚇犯行之不具殺傷力之長槍管玩具手槍一把（槍枝管
    制編號0000000000號）扣案可資佐證。綜上所查
    ，被告甲○○自白核與事實相符，本件事證明確，被告甲○
    ○犯行洵堪認定。
二、核被告甲○○所為，係犯刑法第三百零五條之恐嚇危害安全
    罪。其於九十三年九月二十九日下午二時許，恐嚇被害人丙
    ○○、陳美及陳阿玉之犯行，係以一行為而破壞數個同種法
    益，觸犯數個同一罪名，為想像競合犯，應依刑法第五十五
    條之規定從一重處斷。爰審酌被告甲○○前因竊盜案件，於
    九十一年十月十一日，經本院以 90年度易字第972號刑事判
    決判處有期徒刑一年六月，緩刑五年確定，有臺灣臺南地方
    法院檢察署刑案資料查註紀錄表及臺灣高等法院被告全國前
    案紀錄表各一份在卷可按，猶不知悔改，於緩刑期內，僅因
　　不滿被害人丙○○親友之言論，即憤而持預藏於背包內客觀
  　上足讓人認係真槍然實際上不具殺傷力之長槍管玩具手槍一
    把，以指向被害人之舉止為恐嚇行為，危害被害人丙○○等
    人身體安全，並審酌其智識程度、生活狀況、已獲得被害人
    丙○○之宥恕，此觀之九十三年十二月二十三日偵訊筆錄即
    知（詳 93年度偵字第12789號偵查卷第十一頁），以及犯罪
    後坦承犯行之態度等一切情狀，量處如主文所示之刑，並諭
    知易科罰金之折算標準，以資懲儆。扣案長槍管玩具手槍一
    把（槍枝管制編號0000000000號），經送內政部
    警政署刑事警察局鑑驗結果，認係仿半自動手槍外型製造之
    填充氣體式玩具空氣手槍，機械性能良好，經裝填直徑約６
    ．０ＭＭ、重約０．８８Ｇ之鋼珠實際試射三次，測得其發
    射鋼珠之速度分別為７８、７３、７２公尺／秒．計算其動
    能分別為２．６８、２．３４、２．２８焦耳，單位面積動
    能分別為９．４８、８．２８、８．０６焦耳／平方公尺，
    有該局九十四年一月二十日刑鑑字第０九三０二三八三七七
    號槍彈鑑定書一份在卷（詳 93年度偵字第12009號偵查卷第
    十五頁至第十九頁）可稽，未達該槍彈鑑定書所載具殺傷力
    之相關數據，即(一)美國軍醫總署定義：彈丸撞擊動能達５８
    呎磅（約為７８．６焦耳）。(二)該局對活豬作射擊測試結果
    ，彈丸單位面積動能達２４焦耳／平方公尺，則足以穿透豬
    隻皮肉層。(三)依日本科學警察研究所之研究結果，彈丸單位
    面積動能達２０焦耳／平方公尺，則足以穿透人體皮肉層。
    足認前開扣案長槍管玩具手槍一把，不具殺傷力甚明，然該
    把長槍管玩具手槍一把係被告甲○○所有供恐嚇犯罪所用之
    物，爰依刑法第三十八條第一項第二款之規定，宣告沒收之
    。至警方於九十三年十一月十七日，持本院核發之搜索票前
    往甲○○位於臺南市○區○○路二段六一巷一二二號之居所
    搜索，所扣得之另一把玩具空氣手槍一把（槍枝管制編號0
    000000000號），經該局鑑驗結果，認係仿ＢＥＲ
    ＥＴＴＡ廠Ｍ９型半自動手槍外型製造之填充氣體式玩具空
    氣手槍，經檢視，彈匣底部嚴重漏氣，依現狀，無法供發射
    彈丸使用，認不具殺傷力，此有前開槍彈鑑定書一份存卷可
    憑，且非被告甲○○供犯罪所用或供犯罪預備之物；另被告
    甲○○前往臺南市警察局第三分局投案所攜之手槍係不具殺
    傷力之玩具手槍，且亦非被告供犯罪所用或供犯罪預備之物
    ；至警方於九十三年十一月十七日，持本院核發之搜索票前
    往甲○○位於臺南市○區○○路二段六一巷一二二號之居所
    搜索，所扣得之瓦斯鋼瓶一瓶及鐵珠一包，復非被告供犯罪
    所用或供犯罪預備之物，均不予宣告沒收，附此敘明。
三、被告甲○○原被訴與前揭恐嚇危害安全罪，應予分論併罰之
    違反槍砲彈藥刀械管制條例部分，業經公訴人於本院第一審
    辯論終結前撤回起訴，有臺灣臺南地方法院檢察署檢察官撤
    回起訴書一份存卷（詳本院卷第十頁）可按，併此敘明。
據上論斷，應依刑事訴訟法第二百九十九條第一項前段、第二百
七十三條之一第一項，刑法第三百零五條、第五十五條、第四十
一條第一項前段、第三十八條第一項第二款，罰金罰鍰提高標準
條例第一條前段、第二條，判決如主文。
本案經檢察官乙○○到庭執行職務。
中　　華　　民　　國　　94　　年　　4 　　月　　13　　日
　　　　　　　　　            刑事第十一庭
                                  法　官  陳金虎
以上正本證明與原本無異。
如不服本判決應於送達後十日內向本院提出上訴狀。
　　　　　　　　　　　　　　　　  書記官  楊建新
中　　華　　民　　國　　94　　年　　4　　月　 　15　　日
附錄法條：
刑法第三百零五條：
以加害生命、身體、自由、名譽、財產之事，恐嚇他人，致生危
害於安全者，處二年以下有期徒刑、拘役或三百元以下罰金。
